【裁判字號】    99,訴,2490
【裁判日期】    990824
【裁判案由】    毒品危害防制條例
【裁判全文】
臺灣板橋地方法院刑事判決              99年度訴字第2490號
公  訴  人  臺灣板橋地方法院檢察署檢察官
被      告  甲○○
上列被告因違反毒品危害防制條例案件，經檢察官提起公訴（99
年度毒偵字第5819號），因被告於本院準備程序中就被訴事實為
有罪之陳述，本院告知被告簡式審判程序之旨，並聽取當事人之
意見後，合議庭裁定改由受命法官獨任依簡式審判程序進行，判
決如下：
    主  文
甲○○施用第一級毒品，累犯，處有期徒刑玖月。又施用第二級
毒品，累犯，處有期徒刑伍月。應執行有期徒刑壹年。
    事  實
一、甲○○前因施用毒品案件，經本院以94年度毒聲字第722 號
    裁定送觀察、勒戒後，認無繼續施用毒品之傾向，於民國94
    年8 月4 日執行完畢釋放出所，並由臺灣板橋地方法院檢察
    署檢察官以94年度毒偵緝字第312 號為不起訴處分確定；又
    因施用毒品案件，經本院以95年度訴字第1621號判決分別判
    處有期徒刑5 月、5 月，應執行有期徒刑9 月確定，於96年
    2 月27日易科罰金執行完畢；復因詐欺案件，經本院以96年
    度簡上字第202 號判決判處有期徒刑6 月，減刑為有期徒刑
    3 月確定，並於96年10月15日易科罰金執行完畢；又因施用
    毒品案件，經本院以96年度易字第1179號判決判處有期徒刑
    6 月，減刑為有期徒刑3 月確定，於96年10月30日易科罰金
    執行完畢；再因施用毒品案件，經本院以97年度簡字第3826
    號判決判處有期徒刑4 月確定，並於97年9 月3 日易科罰金
    執行完畢。詎仍不知悔改，明知海洛因及甲基安非他命係毒
    品危害防制條例第2 條第2 項第1 款、第2 款所明定之第一
    、二級毒品，不得持有及施用，竟於上開觀察、勒戒執行完
    畢釋放後5 年內，基於施用第一級毒品海洛因之犯意，於99
    年5 月19日下午5 時20分為警採尿前回溯26小時內之某時許
    （不含為警查獲至採尿期間），在臺北縣土城市○○路綽號
    「小吳」之友人住處，以將海洛因摻入香菸內點燃吸食之方
    式，施用海洛因1 次；另基於施用第二級毒品甲基安非他命
    之犯意，於99年5 月17日下午1 時許，在上開綽號「小吳」
    之友人住處，以將甲基安非他命置於玻璃吸食器內燒烤吸取
    其煙霧之方式，施用甲基安非他命1 次。嗣於99年5 月19日
    下午4 時10分許，在臺北縣土城市○○路43號前，因毒品案
    件通緝，為警當場緝獲，經其同意採集尿液送驗，檢驗結果
    呈嗎啡及甲基安非他命陽性反應，始知上情。
二、案經臺北縣政府警察局中和第一分局報告臺灣板橋地方法院
    檢察署檢察官偵查起訴。
    理  由
一、按本件被告甲○○所犯係死刑、無期徒刑、最輕本刑為3 年
    以上有期徒刑以外之罪，其於準備程序就前揭被訴事實為有
    罪之陳述，經受命法官告知簡式審判程序之旨，並聽取其與
    公訴人之意見後，本院認無不得或不宜改依簡式審判程序進
    行之處，爰依刑事訴訟法第273 條之1 第1 項、第284 條之
    1 之規定，裁定本件由受命法官獨任進行簡式審判程序，合
    先敘明。
二、上揭事實，業據被告於本院審理中坦承不諱，且其於99年5
    月19日所採驗之尿液，經送往臺灣檢驗科技股份有限公司以
    GC/MS方法（氣相層析/質譜儀法）檢驗，結果均確呈第一級
    毒品海洛因代謝後嗎啡及第二級毒品甲基安非他命之陽性反
    應，此有卷附該公司99年6 月8 日報告編號UL/2010/50644
    號濫用藥物檢驗報告、臺北縣政府警察局中和第一分局毒品
    案犯罪嫌犯人姓名及代碼對照表各1 紙在卷可稽（見99年度
    毒偵字第5819號卷第6、7頁），足認被告自白與事實相符，
    洵堪採為論罪科刑之依據。又被告前因施用毒品案件，經本
    院以94年度毒聲字第722 號裁定送觀察、勒戒後，認無繼續
    施用毒品之傾向，於94年8 月4 日執行完畢釋放出所，並由
    臺灣板橋地方法院檢察署檢察官以94年度毒偵緝字第312 號
    為不起訴處分確定等情，有臺灣高等法院被告前案紀錄表1
    份附卷可稽，足徵被告於觀察、勒戒執行完畢釋放後，5 年
    內再為本件施用毒品犯行，自應依法論罪科刑。是以本件事
    證明確，被告犯行堪以認定。
三、查海洛因及甲基安非他命分屬毒品危害防制條例第2 條第2
    項第1 款所規定之第一級毒品及同條項第2 款所規定之第二
    級毒品，核被告所為，係犯毒品危害防制條例第10條第1 項
    施用第一級毒品罪及同條第2 項施用第二級毒品罪。被告持
    有第一、二級毒品，復分別進而施用，其持有毒品之低度行
    為，應分別為施用第一、二級毒品之高度行為所吸收，均不
    另論罪。被告所犯上開2 罪，犯意各別，行為互殊，應予分
    論併罰。又被告有事實欄所列前揭犯罪前科紀錄，有臺灣高
    等法院被告前案紀錄表可稽，其受有期徒刑之執行完畢，5
    年以內故意再犯本件有期徒刑以上之罪，均應依刑法第47條
    第1 項之規定，論以累犯，並加重其刑。爰審酌被告前已因
    施用毒品案件經觀察、勒戒，並經判刑確定入監執行，業如
    上述，本應徹底戒除毒癮，不料其竟仍繼續施用毒品，顯見
    其並無戒除毒害之決心，本不宜寬貸，惟念其施用毒品乃自
    戕一己之身體健康，並具有病患性人格之特質，反社會性之
    程度應屬較低，且犯後坦承犯行，態度尚佳等一切情狀，分
    別量處如主文所示之刑，並定其應執行之刑，以資懲儆。
據上論斷，應依刑事訴訟法第273 條之1 第1 項、第299 條第1
項前段，毒品危害防制條例第10條第1 項、第2 項，刑法第11條
前段、第47條第1 項、第51條第5 款，判決如主文。
本案經檢察官張慶林到庭執行職務。
中    華    民    國    99    年    8     月    24    日
                  刑事第十二庭  法  官  錢衍蓁
上列正本證明與原本無異。
如不服本判決，應於判決送達後10日內敘明上訴理由，向本院提
出上訴狀 (應附繕本) ，上訴於臺灣高等法院。其未敘述上訴理
由者，應於上訴期間屆滿後20日內向本院補提理由書「切勿逕送
上級法院」。
                                書記官  劉靜慧
中    華    民    國    99    年    8     月    24    日
附錄本案論罪科刑法條全文：
毒品危害防制條例第10條
施用第一級毒品者，處6月以上5年以下有期徒刑。
施用第二級毒品者，處3年以下有期徒刑。

司法院資訊處製作；財團法人民間司法改革基金會備份。
